臺灣高等法院刑事判決               100年度上易字第1493號
上  訴  人  臺灣臺北地方法院檢察署檢察官
被      告  張政益
上列上訴人因被告傷害等案件，不服臺灣臺北地方法院100年度
易字第398號，中華民國100年5月31日第一審判決（起訴案號：
臺灣臺北地方法院檢察署100年度偵字第799號），提起上訴，本
院判決如下：
    主  文
上訴駁回。
    理  由
一、按依刑事訴訟法第350條、第361條、第362條、第367條規定
    ，不服地方法院之第一審判決而上訴者，須提出上訴書狀，
    並應敘述具體理由，為上訴必備之程式；其所提出之書狀未
    敘述上訴理由，或僅曾以言詞陳述上訴理由者，均應於上訴
    期間屆滿後20日內補提理由書於第一審法院。第一審法院經
    形式審查，認逾期未補提上訴理由者，應定期間先命補正；
    逾期未補正者，為上訴不合法律上之程式，應以裁定駁回。
    倘已提出上訴理由，但所提非屬具體理由者，則由第二審法
    院以上訴不合法律上之程式，判決駁回。而所謂具體理由，
    必係依據卷內既有訴訟資料或提出新事證，指摘或表明第一
    審判決有何採證認事、用法或量刑等足以影響判決本旨之不
    當或違法，而構成應予撤銷之具體事由，始克當之（例如：
    依憑證據法則具體指出所採證據何以不具證據能力，或依憑
    卷證資料，明確指出所為證據證明力之判斷如何違背經驗、
    論理法則）；倘僅泛言原判決認定事實錯誤、違背法令、量
    刑失之過重或輕縱，而未依上揭意旨指出具體事由，或形式
    上雖已指出具體事由，然該事由縱使屬實，亦不足以認為原
    判決有何不當或違法者（例如：對不具有調查必要性之證據
    ，法院未依聲請調查亦未說明理由，或援用證據不當，但除
    去該證據仍應為同一事實之認定），皆難謂係具體理由，俾
    與第二審上訴制度旨在請求第二審法院撤銷、變更第一審不
    當或違法之判決，以實現個案救濟之立法目的相契合，並節
    制濫行上訴（最高法院97年度台上字第892 號、97年度台上
    字第1402號、98年度台上字第2133號、98年度台上字第2158
    號、98年度台上字第2189號、98年度台上字第2204號等判決
    意旨參照）。又原審法院對上訴書狀有無記載理由，為形式
    上之審查，認有欠缺，且未據上訴人自行補正者，固應定期
    間先命補正。然上訴理由是否具體，依96年7月4日刑事訴訟
    法第361 條修正理由三之說明，屬第二審法院審查範圍，不
    在命補正之列。
二、原審判決就被告張政益所為傷害犯行及公然侮辱犯行，分別
    判處拘役四十日、拘役二十五日，並定應執行刑為拘役五十
    日，及諭知易科罰金之折算標準。檢察官上訴意旨略以：被
    告僅為一己之私利，恃身強體健，竟對告訴人為公然侮辱、
    傷害犯行，下手兇狠，惡性非輕，已造成告訴人身體、精神
    莫大之損害，目無法紀，危害社會治安甚鉅，且犯後迄今未
    前往探視告訴人表達歉意，僅其父聲稱花錢賠償了事，欲掩
    飾被告之犯行，毫無悔意及和解誠意，原審二罪僅科處應執
    行拘役五十日，誠屬過輕，不足懲惡云云。
三、經查，原審判決依憑被告自白，及證人吳宗翰、蔡中成之證
    述，暨國防醫學院三軍總醫院附設民眾診療服務處診斷證明
    書等證據，認定被告張政益之傷害及公然侮辱犯行，已詳敘
    所憑證據與認定之理由，從形式上觀察並無任何憑空推論之
    情事，所為論斷，亦與經驗法則、論理法則，均屬無違。而
    刑之量定，為求個案裁判之妥當性，法律賦予法院裁量之權
    。量刑輕重，屬為裁判之法院得依職權自由裁量之事項，苟
    其量刑已以行為人之責任為基礎，並斟酌刑法第57條各款所
    列情狀，在法定刑度內，酌量科刑，如無偏執一端，致明顯
    失出失入情形，上級審法院即不得單就量刑部分遽指為不當
    或違法。原判決關於科刑之部分，已依刑法第57條各款所列
    情狀，審酌被告並無前科，此有本院被告前案紀錄表在卷可
    稽，而被告主觀上縱認告訴人有欺罔其母親，本應先本於理
    性態度求證事實後，再尋解決之道，卻僅因一時血氣，出手
    傷害並侮辱告訴人，暨其犯罪手段、告訴人所受損害、智識
    程度、品行、犯後坦承部分犯行之態度等一切情狀，而為量
    刑之準據，經核並無量刑輕重相差懸殊等裁量權濫用之情形
    ，且所定應執行刑亦符合刑法第51條第6款之規定。上訴人
    所執上訴理由，純係對原判決就刑之量定已詳予說明審酌之
    事項，漫為爭執，其顯非依據卷內訴訟資料，具體指摘判決
    於認定事實、適用法律或量刑等項有何不當或違法之處，揆
    諸前開說明，其上訴為不合法律上之程式，應予駁回，並不
    經言詞辯論為之。
據上論斷，應依刑事訴訟法第367條前段、第372條，判決如主文
。
中    華    民    國   100    年    7     月    11    日
                  刑事第二十庭審判長法  官  周盈文
                                    法  官  詹駿鴻
                                    法  官  林海祥
以上正本證明與原本無異。
不得上訴。
                                    書記官  林敬傑
中    華    民    國   100    年    7     月    11    日
附錄本案論罪科刑法條全文：
中華民國刑法第277條
（普通傷害罪）
傷害人之身體或健康者，處 3 年以下有期徒刑、拘役或 1 千元
以下罰金。
犯前項之罪因而致人於死者，處無期徒刑或 7 年以上有期徒刑
；致重傷者，處 3 年以上 10 年以下有期徒刑。
中華民國刑法第309條
（公然侮辱罪）
公然侮辱人者，處拘役或 3 百元以下罰金。
以強暴犯前項之罪者，處 1 年以下有期徒刑、拘役或 5 百元以
下罰金。